【裁判字號】    89,易,2226
【裁判日期】    890919
【裁判案由】    竊盜等
【裁判全文】
臺灣板橋地方法院刑事判決                      八十九年度易字第二二二六號
    公  訴  人  臺灣板橋地方法院檢察署檢察官
    被      告  甲○○
右被告因竊盜等案件，經檢察官提起公訴（八十九年度偵緝字第五二五、五二六號）
，本院判決如左：
      主      文
甲○○竊盜，累犯，處有期徒刑肆月。
扣案之「乙○○」汽車駕駛執照上經變造為甲○○相片之部分沒收。
      事      實
一、甲○○曾有多次竊盜及違反麻醉藥品管理條例案件前科，所犯最近一次竊盜及違
    反麻醉藥品管理條例案件，分別經本院以八十七年訴字第二四五號判決判處有期
    徒刑三月，及以八十六年易字第五五六八號判決判處有期徒刑五月確定，嗣經本
    院定應執行有期徒刑七月，而於八十七年十月十三日在監執行完畢。詎不知悔改
    ，仍意圖為自己不法之所有，於八十八年六月中旬某日，因前往其友人乙○○位
    於臺北縣三重市○○○路三六四巷四二號住處，適見乙○○之汽車駕駛執照，竟
    趁乙○○未及注意之際，而徒手竊取該駕駛執照，得手後，即於不詳時地，以換
    貼自己照片於前述駕照之方式，而變造乙○○之汽車駕駛執照，足以生損害於監
    理機關管理證照之正確性及乙○○本人。嗣於八十八年七月十三日凌晨二時許，
    在臺北市○○○路三五四號前經警當場查獲，並扣得前開變造之汽車駕駛執照一
    張，而循線偵悉上情。
二、案經臺北市政府警察局報請臺灣板橋地方法院檢察署檢察官偵查起訴。
     理      由
一、訊之被告甲○○固對於前開時地經警在其身上查扣經變造之乙○○駕駛執照之情
    供承不諱，惟辯稱：其並未竊取該駕駛執照，該駕照係「陳建彥」囑其持往返還
    乙○○，然於途中適經警查獲云云。經查，右揭被告如何在乙○○之家中竊取駕
    駛執照之事實，業據被害人乙○○於警訊時指述甚詳，而被告經警查獲時在其身
    上所扣得之乙○○駕駛執照一張，其上之照片確係被告乙節，有扣案駕駛執照一
    幀附於偵查卷可按。則查，被告於警訊及偵查中對於其如何取得被害人駕駛執照
    之過程均拒不陳述，於本院審理時則突稱係「陳建彥」之人囑其交付被害人云云
    ，已非無疑；況被告對於「陳建彥」囑其返還被害人之駕照上，係其本人之照片
    ，竟未起疑，而加以詢問，此與常情實相悖違；參以被告既自承與被害人乙○○
    之間並無何仇恨怨隙存在，顯見乙○○當無設詞誣陷被告之理，應認乙○○之前
    開指述為實在。綜上所述，被告前開所辯，應係事後圖卸之詞，尚難採信，本件
    事證已臻明確，被告之犯行堪予認定。
二、被告意圖為自己不法之所有而竊取他人之動產，核係犯刑法第三百二十條第一項
    之竊盜罪，其變造駕駛執照特種文書，則係犯刑法第二百十二條之變造特種文書
    罪。其所犯竊盜及變造特種文書二罪之間，有方法結果之牽連關係，為牽連犯，
    應從一重之竊盜罪處斷。次查，被告曾有多次竊盜及違反麻醉藥品管理條例案件
    前科，所犯最近一次竊盜及違反麻醉藥品管理條例案件，分別經本院以八十七年
    訴字第二四五號判決判處有期徒刑三月，及以八十六年易字第五五六八號判決判
    處有期徒刑五月確定，嗣經本院定應執行有期徒刑七月，而於八十七年十月十三
    日在監執行完畢，有臺灣高等法院檢察署刑案紀錄簡覆表一份在卷足參，茲於有
    期徒刑執行完畢後五年內再犯有期徒刑以上之罪，為累犯，應依法加重其刑。爰
    審酌被告已有多次竊盜前科，仍為本件竊盜犯行，且其變造駕駛執照影響被害人
    之權益，與其犯罪動機、目的、手段、所生危害及犯罪後態度不佳否認犯行等一
    切情狀，量處如主文所示之刑，以示懲儆。
三、扣案「乙○○」汽車駕駛執照上經變造為被告之相片部分，係被告所有供本件變
    造特種文書犯罪所用之物，爰依刑法第三十八條第一項第二款之規定併予宣告沒
    收。
四、至被告復於八十八年七月三十一日七時三十分許，在臺北縣中和市○○路十二號
    前，有竊取林建宏所有堆高機一臺之行為，而經本院於八十九年五月二十三日以
    八十九年度易字第九七一號判決有期徒刑七月之竊盜案件，因被告矢口否認本件
    犯行，而其上述竊取堆高機之行為態樣與本案互核亦非雷同，即難認被告係基於
    連續初發之意思，自始均在一預定犯罪計畫以內，出於主觀上始終同一犯意而進
    行本案及該部分之竊盜行為，是難謂二者間具連續犯之裁判上一罪關係，本院自
    得就本案另予審理論究，附此敘明。
據上論斷，應依刑事訴訟法第二百九十九條第一項前段，刑法第三百二十條第一項、
第二百十二條、第五十五條、第四十七條、第三十八條第一項第二款，罰金罰鍰提高
標準條例第一條前段，判決如主文。
本案經檢察官潘翠雪到庭執行職務。
中      華      民      國      八十九    年      九    月      十九    日
                                      臺灣板橋地方法院刑事第一庭
                                          法  官  邱 靜 琪
右正本證明與原本無異
如不服本判決，應於送達後十日內向本院提出上訴狀
                                          書記官  劉 日 賓
中      華      民      國      八十九    年      九    月      二十一  日
附錄本案論罪科刑法條全文：
刑法第三百二十條
意圖為自己或第三人不法之所有，而竊取他人之動產者，為竊盜罪，處五年以下有期
徒刑、拘役或五百元以下罰金。
意圖為自己或第三人不法利益，而竊佔他人之不動產者，依前項之規定處斷。
前二項之未遂犯罰之。
刑法第二百十二條
偽造、變造護照、旅券、免許證、特許證及關於品行、能力服務或其他相類之證書、
介紹書，足以生損害於公眾或他人者，處一年以下有期徒刑、拘役或三百元以下罰金
。


司法院資訊處製作；財團法人民間司法改革基金會備份。
